【裁判字號】    97,交聲,928
【裁判日期】    970729
【裁判案由】    違反道路交通管理處罰條例聲明異議
【裁判全文】
臺灣臺北地方法院交通事件裁定         97年度交聲字第928號
異議人即
受處分人  甲○○
上列異議人即受處分人因違反道路交通管理處罰條例案件，對於
臺北市交通事件裁決所於民國97年 3月20日所為之處分（原處分
案號：北市裁二字第裁22-1AB935159號），聲明異議，本院裁定
如下：
    主  文
異議駁回。
    理  由
一、按汽車駕駛人在設有禁止停車標誌、標線之處所停車者，處
    新臺幣（下同）六百元以上一千二百元以下罰鍰，道路交通
    管理處罰條例第五十六條第一項第四款定有明文。所謂汽車
    ，依同條例第三條第八款規定，包括機器腳踏車。又禁止停
    車標誌，係用以告示不得停放車輛。設於禁停路段。本標誌
    僅用標準型一種，並需加設附牌。附牌為白底黑字及黑色細
    邊，上半部說明禁停時間，下半部說明禁停範圍或以箭頭指
    示禁停路段。設於起點者，箭頭向左；設於終點者，箭頭向
    右；禁停路段過長者，中間得增設一面，箭頭為雙向，道路
    交通標誌標線號誌設置規則第七十八條第一項前段、第二項
    亦有明文。
二、本件原處分機關臺北市交通事件裁決所係以：異議人即受處
    分人甲○○所有之車號 DTU-630號輕型機車，於民國九十六
    年十二月二十日上午十時十一分許，停放在設有禁止停車標
    誌（下稱禁停標誌）之臺北市○○路一一七號旁之騎樓上，
    因駕駛人不在現場，經舉發單位臺北市停車管理處人員當場
    以拍照之方式採證，並以異議人所有上開車輛有違反前揭道
    路交通管理處罰條例第五十六條第一項第四款規定之行為製
    單舉發，裁處異議人罰鍰六百元，經異議人於舉發通知單上
    所載應到案日期（即九十七年一月二十三日前）向原處分機
    關提出申訴，經原處分機關函請舉發單位調查結果，仍認異
    議人有前開違規行為，原處分機關乃於九十七年三月二十日
    依道路交通管理處罰條例第五十六條第一項第四款及違反道
    路交通管理事件統一裁罰基準及處理細則第四十三條、第四
    十四條、第六十七條之規定，裁處異議人罰鍰六百元。
三、異議意旨略以：異議人之機車並未停放在人行道或騎樓上，
    採證照片乃合成照片，與事實不符云云。
四、查異議人確有於九十六年十二月二十日上午十時十一分許，
    在臺北市○○路一一七號旁之騎樓上停放前開機車（如附圖
    黃色區域所示）之事實，有採證照片及現場圖附卷可稽，且
    查臺北市○○路一一一號至二０一號前之人行道，其間共設
    有五處禁停標誌（如附圖Ａ、Ｂ、Ｃ、Ｄ、Ｅ所示），且該
    等標誌下方均標有「騎樓、人行道禁止停車」之文字及指示
    禁停路段之雙向箭頭，而該等標誌之設置，核與前述交通標
    誌標線號誌設置規則第七十八條第一項前段、第二項規定相
    符，顯見該路段沿線之騎樓、人行道已全面禁止停車；異議
    人係考領有駕駛執照之人，對交通標誌應有一定之認識，且
    行車時理當注意左、右方之車前狀況及各種標誌，茲異議人
    於停車前，未及注意該路段沿線所設置之禁停標誌，顯屬可
    歸責於己，異議人空言辯稱其機車未停放在人行道或騎樓上
    云云，自不足採。
五、綜上所述，異議人確有於前揭時、地在設有禁停標誌之處所
    停車之違規行為，從而，原處分機關依前揭道路交通管理處
    罰條例第五十六條第一項第四款及違反道路交通管理事件統
    一裁罰基準及處理細則第四十三條、第四十四條、第六十七
    條規定，裁處異議人罰鍰六百元，核無違誤。異議人之異議
    ，為無理由，應予駁回。
據上論斷，應依道路交通案件處理辦法第十九條，裁定如主文。
中    華    民    國  九十七  年    七    月  二十九  日
                              交通法庭法  官  陳芃宇
以上正本證明與原本無異
如不服本裁定應於送達後5日內向本院提出抗告狀
                                      書記官  徐鶯尹
中    華    民    國  九十七  年    七    月  二十九  日


司法院資訊處製作；財團法人民間司法改革基金會備份。
